臺灣桃園地方法院刑事判決　　　　　　　94年度訴字第1905號
公　訴　人　台灣桃園地方法院檢察署檢察官
被　　　告　甲○○
　　　　　　　　　　　49號
　　　　　　　　　　（另案在臺灣臺南監獄執行中）
指定辯護人　本院公設辯護人乙○○
上列被告因違反毒品危害防制條例案件，經檢察官提起公訴（94
年度毒偵字第3413號），被告於準備程序進行中為有罪之陳述，
經本院合議庭裁定由受命法官獨任進行簡式審判程序後，聲請改
依協商程序而為判決，本院判決如下：
    主  文
甲○○施用第一級毒品，處有期徒刑玖月，扣案之第一級毒品海
洛因拾陸包（總淨重壹佰零柒點陸陸公克），沒收銷燬之，注射
針筒支、磅秤壹個、斜口分裝杓管壹支、海洛因空包裝袋拾陸
個（重陸點肆陸公克）、海洛因空包裝袋伍個、夾鍊袋壹佰柒拾
柒個，沒收之；又施用第二級毒品，處有期徒刑柒月；扣案之第
二級毒品甲基安非他命肆包（實稱總毛重柒拾點壹伍公克），
沒收銷燬之，吸食器壹組、磅秤壹個、斜口分裝杓管壹支、夾鍊
袋壹佰柒拾柒個，均沒收。應執行有期徒刑壹年月，扣案之第
一級毒品海洛因拾陸包（總淨重壹佰零柒點陸陸公克）、第二級
毒品甲基安非他命肆包（實稱總毛重柒拾點壹伍公克），均沒
收銷燬之，注射針筒支、海洛因空包裝袋拾陸個（重陸點肆陸
公克）、海洛因空包裝袋伍個、吸食器壹組、磅秤壹個、斜口分
裝杓管壹支、夾鍊袋壹佰柒拾柒個，均沒收。
    事實及理由
一、按本件被告甲○○所犯係死刑、無期徒刑或最輕本刑為三年
    以上有期徒刑以外之罪，其於準備程序中就被訴事實為有罪
    之陳述，經本院告知簡式審判程序之旨，並聽取公訴人、被
    告之意見後，爰依刑事訴訟法第二百七十三條之一第一項規
    定合議裁定由受命法官獨任進行簡式審判程序。
二、甲○○前因施用毒品案件，經送觀察、勒戒後，認有繼續施
    用毒品之傾向，經臺灣板橋地方法院以八十九年度毒聲字第
    五七一三號裁定令入戒治處所施以強制戒治，九十年九月二
    十七日強制戒治期滿翌日出所，經臺灣板橋地方法院檢察署
    檢察官於九十一年九月十日以九十一年度戒毒偵字第四一四
    號為不起訴處分確定，復因施用毒品案件經本院於九十二年
    三月二十一日以九十二年度毒聲字第九０六號裁定令入戒治
    處所施以強制戒治，嗣因毒品危害防制條例修正而於九十三
    年一月九日釋放。詎甲○○仍無法戒除毒癮，明知海洛因、
    甲基安非他命分別係毒品危害防制條例所稱之第一級、第二
    級毒品，不得非法持有及施用，竟分別基於施用第一級毒品
    海洛因、第二級毒品甲基安非他命之犯意，在九十四年六月
    八日某時，在桃園縣八德市租屋處，將海洛因放入針筒內以
    注射方式，將甲基安非他命放入玻璃球內燒烤吸煙方式，分
    別施用海洛因、甲基安非他命各一次。嗣於同年月九日下午
    五時許，在桃園縣八德市○○路九九一巷三八弄四號為警查
    獲，並扣得海洛因十六包（總淨重一百零七點六六公克；空
    包裝總重六點四六公克）、甲基安非他命四包（實稱總毛重
    七十三點一五公克）、注射針筒三支、裝海洛因之空塑膠袋
    五個、用以秤海洛因及甲基安非他命之磅秤一個、用以分裝
    海洛因及甲基安非他命之夾鍊袋一百七十七個、斜口分裝杓
    管一支、甲基安非他命吸食器一組。案經桃園縣政府警察局
    大園分局報請臺灣桃園地方法院檢察署檢察官偵查起訴。
三、證據名稱：
    (一)被告於偵查、本院行準備程序、審理中之自白。
    (二)臺灣尖端先進生技醫藥股份有限公司濫用藥物檢驗報告
        。
    (三)法務部調查局九十四年八月十七日調科壹字第０八００
        ０九六九四號鑑定通知書、行政院衛生署管制藥品管理
        局管檢字第０九四０００七０００九號檢驗成績書。
　  (四)並有海洛因十六包（總淨重一百零七點六六公克；空包
    　　裝總重六點四六公克）、甲基安非他命四包（實稱總毛
        重七十三點一五公克）、注射針筒三支、裝海洛因之空
        塑膠袋五個、用以秤海洛因及甲基安非他命之磅秤一個
        、用以分裝海洛因及甲基安非他命之夾鍊袋一百七十七
        個、斜口分裝杓管一支、甲基安非他命吸食器一組扣案
        可稽。
四、本件被告已認罪，經檢察官與被告達成協商之合意，其合意
    內容為：被告施用第一級毒品海洛因部分願受科處有期徒刑
    九月；施用第二級毒品甲基安非他命部分願受科處有期徒刑
    七月，合併應執行有期徒刑一年三月。經查，上開協商合意
    並無刑事訴訟法第四百五十五條之四第一項所列情形之一，
    檢察官聲請改依協商程序而為判決，本院爰不經言詞辯論，
    於協商合意範圍內為協商判決，合予敘明。
五、按毒品危害防制條例第十八條第一項之規定，得諭知沒收並
    銷燬之者，以查獲之毒品及專供製造或施用毒品之器具為限
    ，並不及於毒品之外包裝。扣案之毒品外包裝既係用於包裹
    毒品，防其裸露、潮濕，便於攜帶販賣，亦係供販賣毒品所
    用之物，應併依毒品危害防制條例第十九條第一項之規定宣
    告沒收之，方屬適法（詳最高法院八十八年度臺上字第五０
    三三號判決參照），故得沒收銷燬者，應限於毒品本身為限
    ，並不及於毒品之外包裝。扣案之白粉十六包（總淨重一百
    零七點六六公克），含有第一級毒品海洛因，白色結晶物四
    包（實稱總毛重七十三點一五公克），含有第二級毒品甲基
    安非他命，業據被告自白，並經法務部調查局、行政院衛生
    署管制藥品管理局鑑驗屬實，應依毒品危害防制條例第十八
    條第一項前段規定，沒收銷燬之；又扣案海洛因空包裝袋十
    六個（空包裝重六點四六公克），揆諸前開說明，毒品之外
    包裝係用於包裹毒品，防其裸露、潮濕，便於攜帶施用，亦
    係供施用毒品所用之物，且係被告所有，此據被告於本院審
    理時供明在卷，應依刑法第三十八條第一項第二款規定，併
    予宣告沒收；另扣案之注射針筒三支、裝海洛因所用之塑膠
    袋五個，係被告所有，供其施用第一級毒品海洛因所用之物
    ，磅秤一個、夾鍊袋一百七十七個、斜口分裝杓管一支，係
    被告所有，供其在購入毒品後秤是否夠重，及分裝成小包便
    於攜帶所有之物，吸食器一組，係被告所有，供其施用第二
    級毒品甲基安非他命所用之物，業據其於本院準備程序中供
    明在卷，均應依刑法第三十八條第一項第二款規定，沒收之
    。另包裝第二級毒品甲基安非他命之包裝袋四個，因與上開
    毒品於物理外觀上已附合為一體而難以析離，應依毒品危害
    防制條例第十八條第一項前段規定，沒收銷燬，而不另為沒
    收之諭知，併此敘明。
六、應適用之法條：刑事訴訟法第二百七十三條之一第一項、第
    四百五十五條之四第二項、第四百五十五條之八，毒品危害
    防制條例第十條第一項、第二項、第十八條第一項前段，刑
    法第十一條前段、第三十八條第一項第二款、第五十一條第
    五款。
七、本判決除有刑事訴訟法第四百五十五條之四第一項第一款、
    第二款、第四款、第六款、第七款所定情形之一，或違反同
    條第二項規定者外，不得上訴。
八、如不服本件判決，得自收受判決送達之日起十日內，向本院
    提出上訴書狀，上訴於第二審法院。
本案經檢察官蔡孟利到庭執行職務。
中　　華　　民　　國　　94　　年　　10　　月　　28　　日
                  刑事第一庭    法　官　朱美璘
以上正本證明與原本無異。
                                書記官　楊鳳滿
中　　華　　民　　國　　94　　年　　10　　月　　31　　日
附錄本案論罪科刑法條全文：
毒品危害防制條例第10條
施用第一級毒品者，處六月以上五年以下有期徒刑。
施用第二級毒品者，處三年以下有期徒刑。
